臺灣新竹地方法院民事小額判決  
110年度竹小字第262號
原      告  仲信資融股份有限公司

法定代理人  張銘聰  


訴訟代理人  卓駿逸  
被      告  鄭麗玲  
訴訟代理人  鄭麗珠  
上列當事人間給付分期買賣價金事件，本院於民國110年5月12日
辯論終結，判決如下：
    主      文
原告之訴駁回。
訴訟費用由原告負擔。
    事實及理由
一、原告起訴主張：被告前向原告（原為中租安肯資融股份有限
    公司）簽訂分期付款申請表（下稱系爭分期付款申請表），
    採分期付款買賣方式繳款，約定總額為新臺幣（下同）48,0
    00元，分期期數為24期，每期應繳2,000元，如遲延給付時
    ，應按週年利率20%計算利息，惟被告未依約定繳納，尚積
    欠28,000元，經原告催討仍置之不理，爰依系爭分期付款買
    賣約定請求被告給付遲延之分期款項等語。並聲明：被告應
    給付原告28,000元，及自民國95年2月6日起至清償日止，按
    週年利率20%計算之利息。
二、被告則以：
（一）被告本人從來沒有簽過系爭分期付款申請表，上面被告之
      姓名鄭麗玲三字，並非本人所簽名，亦未曾授權他人簽名
      。
（二）再者，系爭分期付款申請表僅載明94年3月，無明確簽約
      日期，已顯異狀。又系爭分期付款申請表載明之聯絡人資
      料之一之「顏雅芳」並非被告所認識之人，被告不知道此
      人為何人，非親非故，被告並無可能於此申請表上寫上一
      自己不認識之人名，更可證明此份文件並非被告本人所簽
      名，被告本人亦未曾授權他人簽名。
（三）此過程中，原告所提之分期付款繳款明細表之「繳款方式
      」欄位中載明有聯邦銀行代收等字樣，但經被告本人至聯
      邦銀行詢問，被告本人與聯邦銀行根本無任何金融行為往
      來，何來有此種交易紀錄？亦足證此份申請表並非被告所
      簽名。
（四）更甚者，系爭分期付款申請表上所載明之「亞太專案」，
      被告未曾知悉或使用此種產品。且分期付款繳款明細表之
      「廠商名稱」與「標的物」攔位，其上所載明之「舒意電
      信」、「中華哈拉購專案」，被告原本不知此二者為何，
      經上網查詢，竟然驚訝發現，此為過去曾報導過之詐騙手
      法，被告懷疑系爭分期付款申請表來源為何，是否有可能
      如報導所述之不正當手段取得不真實之文書。
（五）另系爭分期付款申請表僅載明為94年3月所簽訂，至109年
      3月後，業已罹於15年之時效，據此，被告亦得主張時效
      抗辯。
（六）並於本院聲明：原告之訴駁回。
三、原告主張之事實，固據其提出分期付款申請表、分期付款繳
    款明細等件影本為證，惟為被告所否認。經查：
（一）按當事人主張有利於己之事實者，就其事實有舉證之責任
      ，民事訴訟法第277條前段定有明文。而民事訴訟如係由
      原告主張權利者，應先由原告負舉證之責，若原告先不能
      舉證，以證實自己主張之事實為真實，則被告就其抗辯事
      實即令不能舉證，或其所舉證據尚有疵累，亦應駁回原告
      之請求(最高法院17年上字第917號判例亦可參照）。
（二）本院依原告聲請將系爭分期付款申請表、被告之當庭簽名
      1紙、中華郵政公司立帳申請書、金融卡申請書各1紙、存
      款單23紙、中國信託銀行印鑑卡申請書、聲明書各1紙、
      凱基銀行申請書1紙、富邦銀行申請書2紙送請法務部調查
      局鑑定，鑑定機關將送鑑定之系爭分期付款申請書上「鄭
      麗玲」簽名筆跡編為甲類筆跡，其餘上開送鑑資料其上「
      鄭麗玲」簽名筆跡均編為乙類筆跡，鑑定結果：甲類筆跡
      與乙類筆跡筆畫特徵不同，研判應非同一人所書，此有法
      務部調查局110年4月15日調科貳字第11003159430號鑑定
      書在卷可稽。原告復未能舉證證明系爭分期付款申請表確
      係被告簽名或授權他人簽名而申辦，則被告是否有向訴外
      人舒意電信股份有限公司購買電信商品並申請分期付款，
      尚屬有疑。
（三）又原告所提出之分期付款繳款明細（本院109年度司促字
      第10243號卷第11頁），雖記載該分期付款有經清償10期
      ，惟該明細表既為原告所自行製作，且該明細表無法證明
      該10期之款項確係由被告清償，故難為原告主張之有利認
      定。被告既未向訴外人舒意電信股份有限公司購買電信商
      品並申請分期付款，原告即無從自該公司讓與對於被告債
      權，原告請求被告已到期未清償之分期付款款項，自屬無
      據。
四、綜上所陳，被告並未向舒意電信股份有限公司購買商品，並
    就買賣價金辦理分期付款，原告無從自該公司讓與債權，原
    告主張因被告未依期還款，請求被告給付積欠債務，為無理
    由，應予駁回。　　
五、本件事證已臻明確，兩造其餘攻擊防禦方法，經本院審酌後
    核於本判決結果不生影響，爰不一一論述，併此敘明。
據上論結，本件原告之訴為無理由，依民事訴訟法第436條之23
、第436條第2項、第78條，判決如主文。
中　　華　　民　　國　　110 　年　　5 　　月　　26　　日
                  新竹簡易庭    法  官  邱玉汝
以上正本證明與原本無異。
如對本判決上訴，非以其違背法令為理由不得為之，且須於判決
送達後20日內向本院提出上訴狀並記載上訴理由（須按他造當事
人之人數附繕本）；如委任律師提起上訴者，應一併繳納上訴審
裁判費。
中　　華　　民　　國　　110 　年　　5 　　月　　26　　日
                                書記官  陳筱筑